【裁判字號】    95,交聲,547
【裁判日期】    950630
【裁判案由】    違反道路交通管理處罰條例聲明異議
【裁判全文】
臺灣臺北地方法院交通事件裁定  九十五年度交聲字第五四七號
    原處分機關  臺北市交通事件裁決所
    異  議  人
    即受處分人  甲○○
上列異議人即受處分人因違反道路交通管理處罰條例案件，對於
臺北市交通事件裁決所民國九十五年六月八日所為之處分（原處
分案號：北市裁二字第裁二二Ｚ00000000號），聲明異
議，本院裁定如下：
      主    文
異議駁回。
      理    由
一、按汽車行駛於高速公路或設站管制之道路，而不遵管制之規
    定者，處汽車駕駛人新臺幣（下同）三千元以上六千元以下
    罰鍰，並應記違規點數一點，道路交通管理處罰條例第三十
    三條第一項、第六十三條第一項第一款分別定有明文。
二、原處分意旨略以：異議人即受處分人甲○○駕駛車號ＣＢ一
    四八○號自用小貨車於民國九十五年四月十五日下午二時三
    十二分許，行經國道一號高速公路南下三十五點四公里處，
    因不依規定任意變換車道，經內政部警政署國道公路警察局
    第一警察隊執勤員警當場攔車稽查，依法製單舉發「任意變
    換車道」之違規行為。嗣異議人於舉發通知單上所載之應到
    案日期前向原處分機關提出申訴，經原處分機關調查結果，
    仍認異議人有前開違規行為，原處分機關乃依道路交通管理
    處罰條例第三十三條第一項、第六十三條第一項第一款及違
    反道路交通管理事件統一裁罰基準表之規定，以前開車輛有
    在高速公路任意變換車道之違規行為，於九十五年六月八日
    裁處罰鍰三千元，並記違規點數一點。
三、本件異議人抗辯其需看到前揭時地違規行為之錄影情形，始
    願繳交款項云云，於法定期限內經原處分機關向本院交通法
    庭聲明異議。
四、查異議人前揭違規事實，有本件舉發通知單及裁決書可憑，
    異議人雖向本院聲明異議，惟核異議理由，僅稱需看到錄影
    情形始願繳交罰款云云，其既不否認違規，亦未就其當時駕
    車有無變換車道及行駛情形提出任何說明，且就原處分機關
    之裁罰處分指明質疑之處，而異議人之違規情形，經原處分
    機關函請舉發單位調查後，舉發單位即內政部警政署國道公
    路警察局第一警察隊已本於調查結果，就異議人前揭違規事
    實所憑據之事證及處罰理由詳細說明，有該隊九十五年五月
    二十三日公警一交字第０九五０一七０八四九號函在卷可憑
    ，異議人僅執前詞為辯，難認可採。本件事證明確，異議人
    之違規行為堪以認定。
五、綜上所述，異議人應有前揭違規事實，原處分機關為前開裁
    罰處分，經核於法並無違誤，本件聲明異議為無理由，應予
    駁回。
據上論斷，應依道路交通案件處理辦法第十九條，裁定如主文。
中    華    民    國  九十五  年    六    月    三十  日
                    交通法庭法  官  陳正昇
以上正本證明與原本無異。
如不服本裁定，應於裁定送達後五日內，向本院提出抗告狀。
                            書記官  陳豪達
中    華    民    國  九十五  年    七    月    六    日


司法院資訊處製作；財團法人民間司法改革基金會備份。
